【裁判字號】    97,易,1406
【裁判日期】    980115
【裁判案由】    竊盜
【裁判全文】
臺灣高雄地方法院刑事判決              97年度易字第1406號
公  訴  人  臺灣高雄地方法院檢察署檢察官
被      告  乙○○
上列被告因竊盜案件，經檢察官提起公訴（97年度偵字第32314
號），被告於本院準備程序中就被訴犯罪事實為有罪陳述，經合
議庭裁定由受命法官獨任依簡式審判程序審理，判決如下：
    主  文
乙○○犯攜帶兇器踰越門扇竊盜罪，累犯，處有期徒刑玖月，扣
案之鐵鎚、鐵鑿壹支均沒收。又犯攜帶兇器踰越門扇竊盜未遂罪
，累犯，處有期徒刑伍月，扣案之上開鐵鎚、鐵鑿壹支均沒收。
應執行有期徒刑壹年，扣案之鐵鎚、鐵鑿壹支均沒收。
    事  實
一、乙○○前於民國91年間，因竊盜案件，經本院以91年度易字
    第3187號判處有期徒刑7 月，緩刑3 年確定，旋於92年間，
    又因竊盜案件，經本院以92年度簡字第1887號判處有期徒刑
    6 月確定，前開緩刑並經撤銷，2 罪接續執行，於94年1 月
    16 日 執行完畢。又於94年間因竊盜案件，經本院以95年度
    易字第291 號判處有期徒刑1 年6 月確定，於95年間因違反
    毒品危害防制條例案件，經本院以95年度訴字第1237號判處
    有期徒刑1 年確定，上開2 罪經本院以95年度聲字第4348號
    定應執行刑為2 年4 月，嗣於96年間經本院以96年度聲減字
    第7754號裁定減刑並定應執行刑為有期徒刑1 年2 月，再於
    95年間因竊盜等案件，經本院以95年度易字第1372號判處應
    執行有期徒刑11月確定，上開3 罪接續執行，於97年7 月24
    日縮短刑期假釋出監，97年8 月21日縮刑期滿未撤銷假釋為
    已執行完畢。詎其仍不知悔改，竟意圖為自己不法之所有，
    基於竊盜犯意，於97年11月13日12時10分許，攜帶其所有客
    觀上足以傷害人之生命、身體而可供作兇器使用之鐵鎚及鐵
    鑿各1 支，騎乘其父楊德清所有之車牌號碼XWZ －802 號重
    型機車，前往甲○○位於高雄市○○區○○路201 號有成實
    業有限公司，見該處上鎖之鐵門旁有一縫隙，自該縫隙鑽入
    而踰越該鐵門，侵入該公司後，以攜帶之鐵槌及鐵鑿敲下該
    處樓梯之止滑銅條20條（共重22公斤）得手，隨即於同日12
    時30分攜往高雄市○鎮區鎮○街136 之1 號河邊企業社資源
    回收場，以每公斤新臺幣（下同）30元之價格變賣予不知情
    之郭蔡梅花，共賣得660 元。乙○○見有利可圖，另思及上
    開鐵鎚、鐵鑿遺留於前址公司內，嗣於同日13時30分許，復
    另基於竊盜犯意，以同一方式侵入上址行竊，正在敲打樓梯
    之止滑銅條，尚未得手之際，為甲○○通報警方前往逮捕，
    並當場扣得已敲下堆放在花圃旁之樓梯止滑銅條14條、鐵鎚
    及鐵鑿各1 支，再經乙○○帶同警方前往河邊資源回收場起
    出乙○○前已竊得變賣之樓梯止滑銅條20條，而悉上情。
二、案經高雄市政府警察局小港分局報告臺灣高雄地方法院檢察
    署檢察官偵查起訴。
    理  由
一、按本件被告乙○○所犯均係死刑、無期徒刑、最輕本刑為3
    年以上有期徒刑以外之罪，其於準備程序進行中就被訴事實
    為有罪之陳述，經告知簡式審判程序之旨，並聽取其與公訴
    人之意見後，認無不得或不宜改依簡式審判程序進行之情事
    ，爰依刑事訴訟法第273 條之1 第1 項，裁定本件改行簡式
    審判程序，合先敘明。
二、上開犯罪事實，業據被告乙○○坦承不諱，核與證人即被害
    人甲○○、證人即資源回收場老闆娘郭蔡梅花證述之情節相
    符，復有扣押筆錄、扣押物品目錄表、贓物認領保管單、現
    場照片6 張在卷可稽，足認被告自白與事實相符，應堪採信
    。本件事證明確，被告犯行洵堪認定，應依法論科。
三、按刑法第321 條第1 項第3 款之攜帶兇器竊盜罪，係以行為
    人攜帶兇器為其加重條件，此所謂兇器，其種類並無限制，
    凡客觀上足以對人之生命、身體、安全構成威脅，具有危險
    性之兇器為已足，並不以攜帶之初有行兇之意圖為必要；又
    此所謂兇器，其種類並無限制，凡客觀上足對人之生命、身
    體、安全構成威脅，具有危險性之兇器均屬之（最高法院94
    年度台上字第3149號判決及79年臺上字第5253號判例意旨參
    照）。查被告攜帶前往現場之鐵鎚、鐵鑿等物品，依照一般
    常識以觀，該等物品均為鐵器，適於拆解附著於樓梯之止滑
    銅條，其堅硬程度不言可喻，客觀上自屬於足以殺傷人之生
    命、身體之器械，顯為具有危險性之兇器無訛。又被告係自
    緊閉之鐵門旁之縫隙侵入上址，該縫隙並非一般供人進出行
    走之處，是被告自該鐵門旁之縫隙穿越入內，其行為仍屬踰
    越鐵門。核被告乙○○所為，係犯刑法第321 條第1 項第2
    款、第3 款及同條第2 項攜帶兇器、踰越門扇竊盜既遂罪及
    未遂罪。檢察官就此部分認被告係犯刑法第321 條第1 項第
    2 款及第3 款（起訴書誤載為第1 款）之加重竊盜罪，係一
    行為觸犯數罪名之想像競合犯，顯有誤會。被告所犯上開2
    次竊盜犯行，犯意各別，行為獨立，應分論併罰。被告有事
    實欄所載之前案記錄，甫於97年8 月21日執行完畢，業如前
    述，此有臺灣高等法院被告前案紀錄表1 份在卷可按，其於
    有期徒刑執行完畢，5 年內故意再犯本件有期徒刑以上之罪
    ，依刑法第47條第1 項規定，為累犯，並加重其刑，又被告
    於當日13時30分許進入上址已著手於竊盜行為之實施，尚未
    得手，為未遂犯，爰依刑法第25條第2 項之規定，就此部分
    之犯行按既遂犯之刑減輕其刑，並依法先加後減之。爰審酌
    被告正值壯年，不思以正途賺取所需，所竊之物價值約2 萬
    5 千元，且業具被害人全數領回，有贓物認領保管單在卷可
    憑，犯後坦承犯行，態度良好，然前已有多次竊盜前科，素
    行非佳，於出獄不久即再犯本件竊盜案件，又本件之前，業
    已因竊盜案件經臺灣高雄地方法院檢察署檢察官聲請簡易判
    決處刑，有該署97年度偵字29354 號聲請簡易判決處刑書在
    卷可佐，足見其難憑己力改過向善等情，分別量處如主文所
    示之刑，並定其應執行刑，以資儆懲。扣案之鐵鎚及鐵鑿各
    1 支，係被告所有且供本件犯罪所用之物，業據其供陳在卷
    ，爰依刑法第38條第1 項第2 款規定宣告沒收。至檢察官就
    被告具體求處應執行有期徒刑8 月，然本院審酌被告前有多
    次竊盜前案記錄，出獄不滿3 月即犯有2 次竊盜案件，認檢
    察官之求刑尚有失輕，併此敘明。
據上論斷，應依刑事訴訟法第273 條之1 第1 項、第284 條之1
、第299 條第1 項前段，刑法第321 條第1 項第2 款、第3 款、
第2 項、第47條第1 項、第25條第2 項、第38條第1 項第2 款、
第51條第5 款，判決如主文。
本案經檢察官杜妍慧到庭執行職務。
中    華    民    國    98    年    1     月    15    日
                  刑事第六庭    法  官  王靖茹
以上正本證明與原本無異。
如不服本判決應於收受判決後10日內向本院提出上訴書狀，並應
敘述具體理由。其未敘述上訴理由者，應於上訴期間屆滿後20日
內向本院補提理由書(均須按他造當事人之人數附繕本)「切勿逕
送上級法院」。
中    華    民    國    98    年    1     月    16    日
                                書記官  鍾錦祥
附錄本判決論罪之法條：
刑法第321 條
犯竊盜罪而有左列情形之一者，處6 月以上、5 年以下有期徒刑
：
一  於夜間侵入住宅或有人居住之建築物、船艦或隱匿其內而犯
    之者。
二  毀越門扇、牆垣或其他安全設備而犯之者。
三  攜帶兇器而犯之者。
四  結夥三人以上而犯之者。
五  乘火災、水災或其他災害之際而犯之者。
六  在車站或埠頭而犯之者。
前項之未遂犯罰之。


司法院資訊處製作；財團法人民間司法改革基金會備份。
